【裁判字號】    97,訴,4413
【裁判日期】    971114
【裁判案由】    毒品危害防制條例
【裁判全文】
臺灣板橋地方法院刑事判決              97年度訴字第4413號
公  訴  人  臺灣板橋地方法院檢察署檢察官
被      告  甲○○
上列被告因違反毒品危害防制條例案件，經檢察官提起公訴（九
十七度毒偵字第六七八五號），因被告於本院準備程序中為有罪
之陳述，經本院合議庭裁定以簡式審判程序審理，判決如下：
    主  文
甲○○施用第一級毒品，處有期徒刑柒月。扣案之第一級毒品海
洛因（驗餘淨重合計壹點捌貳玖伍公克）沒收銷燬之；又扣案海
洛因殘渣袋壹只、玻璃球個、安非他命吸食器壹組、分裝袋陸
佰個及電子磅秤壹個均沒收。
    事  實
一、甲○○前曾於民國九十六年間因施用第二級毒品案件，經本
    院於九十七年三月三十一日以九十七年度簡字第二五三號判
    處有期徒刑三月確定，於九十七年八月十三日易科罰金執行
    完畢（未構成本件累犯）。
二、甲○○於九十三年間因施用第二級毒品案件，經本院以九十
    三年度毒聲字第二一二０號裁定送觀察、勒戒後，認有繼續
    施用毒品之傾向，經本院以九十四年度毒聲字第四０二號裁
    定令入戒治處所施以強制戒治一年，於九十四年十一月三日
    停止戒治出監，於九十五年三月八日強制戒治期滿，並經臺
    灣板橋地方法院檢察署檢察官於九十四年十一月二日以九十
    四年度戒毒偵字第四００號為不起訴處分確定。詎其猶不知
    悔改，基於施用第一級毒品海洛因、第二級毒品甲基安非他
    命之犯意，於九十七年八月六日十八時三十分許，在臺北縣
    中和市○○路二五二巷三十六弄六號五樓三室內，以將第一
    級毒品海洛因、第二級毒品甲基安非他命，一起置入玻璃球
    內以火燒烤產生煙霧之方式，施用第一級毒品海洛因及第二
    級毒品甲基安非他命一次。嗣於同（六）日十九時二十五許
    ，在上址為警查獲，並扣得海洛因十一小包（驗餘淨重合計
    一‧八二九五公克）、安非他命殘渣袋一只、玻璃球三個、
    安非他命吸食器一組、分裝袋六百只及電子磅秤一個。
三、案經臺北縣政府警察局中和分局報告臺灣板橋地方法院檢察
    署檢察官偵查起訴，本院於準備程序進行中，被告就被訴事
    實為有罪之陳述，經告知被告簡式審判程序之旨，並聽取
    當事人之意見後，裁定進行簡式審判程序。
    理  由
一、上揭犯罪事實，業據被告甲○○於本院準備程序中及審理時
    坦承不諱，且被告在九十七年八月六日十九時二十五分許經
    警查獲後所採集之尿液，經送請檢驗之結果，確呈嗎啡及甲
    基安非他命陽性反應，有臺灣檢驗科技股份有限公司九十七
    年八月二十九日出具之編號ＣＨ／二○○八／八０三七五號
    濫用藥物尿液檢驗報告一紙在卷可稽；而經警查獲時扣得之
    乳白色粉末十一包，檢出第一級第毒品海洛因成分，有交通
    部民用航空局航空醫務中心九十七年九月三日航藥鑑字第０
    九七四四六二號毒品鑑定書附卷可稽。此外，並有安非他命
    殘渣袋一個、玻璃球三個、安非他命吸食器一組、分裝袋六
    百個及電子磅秤扣案可資佐證，被告施用第一級毒品海洛因
    、第二級毒品甲基安非他命之犯行，即堪認定。
二、第查，被告前於九十三年間因施用毒品案件，經本院以九十
    三年度毒聲字第二一二０號裁定送觀察、勒戒後，認有繼續
    施用毒品之傾向，經本院以九十四年度毒聲字第四０二號裁
    定令入戒治處所施以強制戒治一年，於九十四年十一月三日
    停止戒治出監，於九十五年三月八日強制戒治期滿，並經臺
    灣板橋地方法院檢察署檢察官於九十四年十一月二日以九十
    四年度戒毒偵字第四００號為不起訴處分確定等情，有前開
    不起訴處分書及臺灣高等法院被告前案紀錄表在卷足憑。被
    告於強制戒治執行完畢釋放後五年內，再犯施用毒品之犯行
    ，應依法論科。
三、查海洛因、甲基安非他命分別為毒品危害防制條例第二條第
    二項第一款、第二款明定之第一級、第二級毒品，均不得持
    有、施用。核被告甲○○所為，係犯毒品危害防制條例第十
    條第一項之施用第一級毒品罪、同條第二項之施用第二級毒
    品罪。其施用毒品前後持有毒品之低度行為，應為施用之高
    度行為所吸收，不另論罪。被告同時施用海洛因及甲基安非
    他命，係一行為觸犯數罪名，為想像競合犯，應從一重之施
    用第一級毒品罪處斷。爰審酌被告前經觀察、勒戒及強制戒
    治，仍無法戒除施用毒品之惡習，顯見戒除毒癮之意志薄弱
    ，兼衡其犯罪之動機、目的、手段、品行及坦承部分犯行等
    一切情狀，量處如主文所示之刑，以資懲儆。
四、又扣案之海洛因十一包（驗餘淨重合計一‧八二九五公克）
    ，係屬第一級毒品，其內之海洛因與外包裝袋難以析離完盡
    ，應概認係屬查獲之第一級毒品，除檢驗用罄部分外，依毒
    品危害防制條例第十八條第一項前段規定，不問屬於犯人與
    否，併予宣告沒收銷燬之；又扣案安非他命殘渣袋一只，係
    用於包裹毒品，防其裸露、潮濕，便於攜帶，及玻璃球三個
    、安非他命吸食器一組、分裝袋六百只及電子磅秤一個，均
    係被告所有供施用第一、二級毒品所用之物，業據被告在本
    院審理時供承在卷，依刑法第三十八條第一項第二款之規定
    宣告沒收。
據上論斷，應依刑事訴訟法第二百七十三條之一第一項、第二百
九十九條第一項前段，毒品危害防制條例第十條第一項、第二項
、第十八條第一項前段，刑法第十一條前段、第五十五條、第三
十八條第一項第二款，判決如主文。
本案經檢察官林俊峰到庭執行職務。
中    華    民    國    97    年    11    月    14    日
                  刑事第七庭  法  官  潘翠雪
上列正本證明與原本無異。
如不服本判決，應於送達後十日內敘明上訴理由，向本院提出上
訴狀
                              書記官  江文彬
中    華    民    國    97    年    11    月    14    日
附錄本案論罪科刑法條全文：
毒品危害防制條例第10條
施用第一級毒品者，處 6 月以上 5 年以下有期徒刑。
施用第二級毒品者，處 3 年以下有期徒刑。


司法院資訊處製作；財團法人民間司法改革基金會備份。
